【裁判字號】    97,訴,23
【裁判日期】    970222
【裁判案由】    損害賠償
【裁判全文】
臺灣臺中地方法院民事判決  97年度訴字第23號
原      告  沛綠雅健事業有限公司
法定代理人  甲○○
被      告  乙○○
上列當事人間損害賠償事件，由本院刑事庭移送前來（案號：96
年度附民字第623號），經本院於民國97年1月30日言詞辯論終結
，判決如下：
    主    文
被告應給付原告新台幣壹佰陸拾肆萬參仟參佰元及自民國九十六
年十月二十六日起至清償日止，按年利率百分之五計算之利息。
本判決於原告以新台幣伍拾肆萬柒仟捌佰元為被告預供擔保後，
得假執行。
    事實及理由
壹、程序方面：
    本件被告未於言詞辯論期日到場，無民事訴訟法第386 條所
    列各款情形，依原告之聲請，由其一造辯論而為判決。
貳、原告訴之聲明：除假執行擔保金額外，如主文所示。
參、事實摘要：
一、原告起訴主張：被告原任職於原告公司，任職期間自民國93
    年1月起至95年8月止，陸續多次將業務上所持有之原告公司
    款項，合計新台幣（下同）0000000元予以侵占。另於95年8
    月間向原告客戶許瓊月收取健身課程之費用45000元後，僅
    將其中25000元交付原告，就餘款20000元侵占入己。刑事部
    分經台灣台中地方法院檢察署檢察官起訴（案號：95年度偵
    字第25526號）後經鈞院以96年度訴字第2514號判決判處偽
    造文書、業務侵占罪。爰依侵權行為法律規定，請求被告將
    侵占之款項0000000元即原告所受損害，如數賠償原告，及
    自起訴狀繕本送達被告翌日（即96年12月26日）起至清償日
    止，按法定利息即年利率5%計算之利息。
二、被告未到庭或以書狀陳述意見供本院參酌。
肆、法院之判斷：
    原告主張之前開事實，被告已於相當時期受合法之通知，而
    於言詞辯論期日不到場，亦未提出準備書狀爭執，依民事訴
    訟法第二百八十條第一、三項規定，視同自認，自堪信原告
    前述主張為真正。且有證人甲○○於96年9月20日於本院刑
    事庭審理時具結證稱：其自93年起擔任沛綠雅公司負責人，
    之前負責人為被告，變更負責人之後，被告仍繼續在公司任
    職，擔任總教練，工作內容為教授有氧課程、私人一對一的
    教練、管理三信銀行提領現金的事務、上課課務管理，之後
    於94年管理寶華銀行提領的事務等，還有負責一些簽約等事
    宜；95年5月前，沛綠雅公司是三信銀行戶開立帳戶，公司
    大章都由被告保管，小章則是鎖在公司抽屜內，其與被告都
    有鑰匙，其沒有領過三信銀行的款項，是由被告去提領，提
    領現金後，再是交給其，後來於95年5月後，從三信銀行改
    到寶華銀行開戶，公司的大小章及存摺就放其這裡，所以被
    告要提領時就會向其拿，被告與其都有去提領過，但從95年
    5 月到8月間包括三信銀行帳戶、寶華銀行帳戶及公司內帳
    都由被告保管，這是被告要求的；從銀行帳戶提領出來現金
    之流程，是會先填一張紅單子（現金收入傳票），會連同拿
    到現金及現金收入傳票再交到其這裡，現金收入傳票上面的
    數額，是依據領回多少金額來記載，通常其會看交給其之紅
    單子，連同給其之現金，但其沒有核對存摺內容，現金收入
    傳票上面寫「三信提領」者，都是被告提領的，其餘會計廖
    慧美也有可能寫現金收入傳票，摘要會寫販賣商品，或是會
    員入會費等，偵查中所交給檢察官的現金收入傳票是公司留
    底的存檔；本案是因公司資金不足，故於95年6月向陽信商
    業銀行貸款500000元，後來另一位股東吳金峰懷疑公司為何
    錢用那麼快，吳金峰本來要把帳給別人管，其堅持不要，其
    再請公司內部會計一筆一筆查，才算出來資金是這樣短缺等
    語。證人甲○○在本院刑事庭之證詞，核與其於刑事案件偵
    查時所述一致，並無矛盾齟齬之處，又其與被告原為合夥人
    ，關係親近亦無仇隙，自無誣諂被告之必要，且其之證言亦
    與卷附之沛綠雅健康事業有限公司籌備處在三信商業銀行成
    功分行開立帳號0000000000號帳戶自93年12月3日至95年3月
    13 日之三信商業銀行客戶帳卡明細單、沛綠雅健康事業有
    限公司在寶華商業銀行開立帳號000000000000帳戶自95年1
    月至同年8月之往來明細查詢報表、存摺存款－往來明細查
    詢單及客戶當日交易明細查詢、證人甲○○製作之三信信用
    卡入帳提領明細、證人甲○○製作之寶華信用卡入帳提領明
    細、證人甲○○於96年1月11日檢察官偵訊時提呈之帳冊資
    料、寶華商業銀行臺中分行96年4月19日寶中發字089號（函
    ）附沛綠雅健康事業有限公司在該行帳號0000000000 00 號
    帳戶自95年1月至95年8月之提領單單據影本共48張、證人甲
    ○○於96年5月8日檢察官偵訊時提呈自93年1月6日至95 年2
    月9日之三信提領單據（現金收入傳票）、證人甲○○製作
    之寶華信用卡入帳提領明細、三信商業銀行股份有限公司96
    年5月9日三信銀管字第9601366號函附沛綠雅健康事業有限
    公司籌備處在該行帳號0000000000號帳戶自93年1月起至95
    年8月之提領傳票、證人甲○○於96年6月7日檢察官偵訊時
    提呈之自92年11月23日至93年12月31日之帳冊明細（以上均
    在上開檢察官偵查卷內），況且被告亦對如刑事判決附表六
    編號一至一０一部分之提領單據，及附表七編號一、三、八
    至二十、二十五至三十二號之提領單據，均是由其所提領之
    事實亦不爭執（見本院上開刑事案件準備程序筆錄第7頁）
    ，是以，可認證人甲○○之證詞與事實相符，足可採信，被
    告此部分之業務侵占、行使偽造私文書行為，洵堪認定。再
    者，證人許瓊月於96年9月20日本院刑事庭審理時具結證稱
    ：其曾於95年7、8月間在沛綠雅公司購買私人教練課程，當
    時是買50堂，金額為45000元，是直接跟乙○○說的，因為
    其一直持續都有買私人課程，教練都是被告，所以就再跟被
    告買時數，其先拿頭款25000元，包含現金支票14000元，其
    餘是現金，第2筆是20000元的現金，這2筆是相差約1個月左
    右，都直接交給被告，交付地點均是在沛綠雅公司，其以前
    都有拿收據，但這次沒有拿到收據，其會繳款給被告而沒有
    交給櫃台，是因為以前也都是如此，後來是公司以為其只有
    上25堂，有向其查問，其說其是買50堂，被告離職後，原告
    公司請另一個教練上完時數；該20000元繳款時，當時是直
    接繳款給被告，沒有人看到，但其之郵局存摺可以證明有提
    領的紀錄，且當時是星期6，我是在上午去臺中文心郵局提
    款機提領的，提領後就交給被告等語。證人黃揚鈴亦證稱：
    許瓊月是公司客戶，她在被告離職後有向其說，她還剩下幾
    堂課，其說她只買25堂，只有繳25000元，她說有繳45000元
    ，而且是交給被告，她那時買這些課程時，也是由被告做帳
    ；另其提出許瓊月部分，是被告有以電子郵件寄送給其，裡
    面記載許瓊月續上50頭款，共25000元，事實上50堂應該是4
    5000元，所以被告只繳回25000元，侵占了20000元等語。證
    人2人於刑事庭審理時所證述，互核一致，並無相悖之處，
    且有證人甲○○所提出之電子郵件1份附於本院上開刑事卷
    內可佐，再參酌被告先於96年8月21日本院刑事庭準備程序
    時辯稱：她有買1期是25000元云云（見該日筆錄第5頁），
    又於96年10月25日本院刑事庭審理時改稱：許瓊月確實有續
    50堂云云（見該日筆錄第9頁），被告之前述供述顯有矛盾
    ，綜合上述，可認證人許瓊月、甲○○於本院刑事庭之證詞
    與事實相符，而可採信，此有上開刑事案件偵查及審理卷在
    卷可證，綜上所述，被告此部分之業務侵占之侵權行為，並
    造成原告損害，自堪予認定。從而，原告依據侵權行為法律
    規定，請求被告如數賠償其侵占之金額0000000元，自屬有
    據，應予准許。
伍、假執行之宣告：
    原告陳明願供擔保，請求宣告假執行，核無不合，茲酌定相
    當之擔保金額，予以准許。
陸、結論：本件原告之訴為有理由，依民事訴訟法第385條第1項
    前段、第390條第2項，判決如主文。
中    華    民    國    97    年    2    月     22    日
                  民事第三庭    法  官    曹宗鼎
正本係照原本作成
如對本判決上訴，須於判決送達後20日內向本院提出上訴狀。
中    華    民    國    97    年    2    月     22    日
                                書記官    黃聖心


司法院資訊處製作；財團法人民間司法改革基金會備份。
